臺灣臺南地方法院民事裁定
111年度監宣字第540號
聲  請  人    甲○○    住○○市○○區○○○街00巷00號


相對人即受
監護宣告之      
人            乙○○  


上列聲請人聲請許可監護人行為事件，本院裁定如下：
    主  文
許可聲請人代理受監護宣告之人乙○○出賣所有坐落如附表所示之
不動產。
聲請程序費用由受監護宣告之人乙○○負擔。
    理  由
一、聲請意旨略以：聲請人甲○○為相對人即受監護宣告之人乙○○
    （下稱相對人）之子，相對人前經本院以110年度監宣字第5
    83號裁定宣告為受監護宣告之人，並選定聲請人為其監護人
    。茲因相對人長期所需照護費用龐大，因此擬將相對人所有
    坐落如附表所示之不動產（下稱系爭不動產）予以出賣，將
    所得價款用以供給其照護及生活費用，爰依法請求許可處分
    系爭不動產等語。
二、按「監護人對於受監護人之財產，非為受監護人之利益，不
    得使用、代為或同意處分。監護人為下列行為，非經法院許
    可，不生效力：一代理受監護人購置或處分不動產。」民法
    第1101條定有明文。又上開關於未成年人監護規定，於成年
    人之監護準用之，亦為民法第1113條所明定。據此，監護人
    為許可處分受監護宣告人不動產之聲請，應以該處分對受監
    護宣告人有利益為前提，倘併為預告處分之方式者，尚須監
    護人已盡善良管理人之責，使該處分之結果符合受監護宣告
    人之利益。
三、經查：
    ㈠聲請人主張上開之事實，業據聲請人到庭陳述在卷，並提
      出本院110年度監宣字第583 號民事裁定、戶籍謄本、土
      地記謄本、不動產買賣契約書等件（見本院卷第13-26頁
      ）為證。而相對人前經本院宣告為受監護宣告之人，並指
      定聲請人為其監護人，聲請人並已會同本院指定之會同開
      具財產清冊之人開具相對人之財產清冊陳報本院，經准予
      備查等情，亦經職權調取本院110年度監宣字第583號監護
      宣告事件卷宗核閱無訛。聲請人既為相對人之監護人，其
      欲處分相對人所有如附表所示之不動產，依前開規定，自
      應經法院許可。
    ㈡本院審酌相對人因無法自理生活，須仰賴他人照顧，顯無
      法工作獲取收入，並有持續花費照護費用之需，又相對人
      於108年度至110年度各為所得新臺幣（下同）0元、0元、
      46元，有稅務電子閘門財產所得調件明細表在卷（見本院
      卷第33-43頁），而相對人現每月照護及生活費用約43,00
      0元等情，亦據聲請人陳明在卷（見本院卷第453頁）可參
      ，堪認相對人並無足夠之現金得以負擔後續生活及養護費
      用。是聲請人請求許可代為處分相對人所有如附表所示之
      不動產，用以換取現金俾便作為相對人未來照護費用所需
      ，應屬符合相對人之利益，是聲請人請求許可處分如附表
      所示之不動產，於法尚無不合，應予准許。
四、又按監護人應以善良管理人之注意，執行監護職務。又監護
    人於執行監護職務時，因故意或過失，致生損害於受監護人
    者，應負賠償之責。且法院於必要時，得命監護人提出監護
    事務之報告、財產清冊或結算書，檢查監護事務或受監護人
    之財產狀況。民法第1113條準用同法第1100條、第1109條第
    1 項、第1103條第2 項規定均有明文，則本件聲請人即監護
    人處分系爭不動產所得之金錢，自應妥適管理，並使用於相
    對人照護所需等費用，併予敘明。
五、依家事事件法第164 條第2 項裁定如主文。
中　　華　　民　　國　　111 　年　　11　　月　　10　　日
                  家事法庭  法  官  陳文欽
以上正本係照原本做成。
如對本裁定抗告須於裁定送達後10日內向本院提出抗告狀，並繳
納裁判費新台幣1,000 元。
中　　華　　民　　國　　111 　年　　11　　月　　10　　日
                            書記官  易佩雯

附表：
編號     種類 (土地或建物)        地號 面積 (平方公尺) 權利範圍   1 土地 臺南市○○區○○段0000地號 4476.69 1/128   2 土地 臺南市○○區○○段0000地號 569.89 1/128